zh-CN: 保健/美容/卫生/护理 > 个人护理 > 剃须/美容 > 电动剃须刀: 翼型电动剃须刀; 旋转电动剃须刀; 剪毛器
sk-SK: Zdravie a krása > Osobná starostlivosť > Pomôcky na holenie a zastrihávanie brady a fúzov > Elektrické holiace strojčeky: Planžetové elektrické holiace strojčeky; Rotačné elektrické holiace strojčeky; Zastrihávače
sl-SI: Zdravje in lepota > Osebna nega > Britje in urejanje > Električni brivniki: Električni folijski brivniki; Rotacijski električni brivniki; Prirezovalniki
fr: Santé et beauté > Hygiène personnelle > Rasage et soins > Rasoirs électriques: Rasoirs électriques à grille; Rasoirs électriques rotatifs; Tondeuses
th: สุขภาพและความงาม > ผลิตภัณฑ์ดูแลส่วนบุคคล > การโกนหนวดและการเสริมสวย > ที่โกนหนวดไฟฟ้า: ที่โกนหนวดไฟฟ้าแบบฟอยล์; ที่โกนหนวดไฟฟ้าแบบโรตารี; ทริมเมอร์
cs: Zdraví a krása > Osobní péče > Holení a péče o vzhled > Elektrické holicí strojky: Planžetové elektrické holicí strojky; Frézkové elektrické holicí strojky; Zastřihovače
nl: Gezondheid en persoonlijke verzorging > Persoonlijke verzorging > Scheren en gezichtsbeharing > Elektrische scheerapparaten: Elektrische foliescheerapparaten; Roterende elektrische scheerapparaten; Knippers
zh-TW: 保健與美容 > 個人保養 > 刮鬍修容 > 電動刮鬍刀: 刀片式電動刮鬍刀; 旋轉式電動刮鬍刀; 修剪用品
es: Salud y belleza > Cuidado personal > Afeitado y arreglo personal > Máquinas de afeitar eléctricas: Maquinillas de afeitar eléctricas de aluminio; Maquinillas de afeitar eléctricas rotativas; Recortadoras
ja: 美容・健康 > 衛生日用品 > シェービング・脱毛 > 電動シェーバー: フォイル電気カミソリ; 回転式電気カミソリ; トリマー
pt-PT: Saúde e beleza > Cuidado pessoal > Depilação e barbear > Máquinas de barbear: Máquinas de barbear lineares; Máquinas de barbear rotativas; Aparadores para animais
ko: 건강/미용 > 개인 미용/위생 용품 > 면도/체모 손질 > 전기 면도기: 포일 전기 면도기; 로터리 전기 면도기; 트리머
it: Salute e bellezza > Cura della persona > Insaponatura e rasatura > Rasoi elettrici: Rasoi elettrici a lamina; Rasoi elettrici rotanti; Trimmer
da: Sundhed og skønhed > Personlig pleje > Barbering og personlig pleje > Elektriske barbermaskiner: Elektriske barbermaskiner – Folie; Elektriske barbermaskiner – Roterende; Trimmere
tr: Sağlık ve Güzellik > Kişisel Bakım > Tıraş ve Kişisel Bakım > Tıraş Makineleri: Folyo Elektrikli Tıraş Makinesi; Döner Elektrikli Tıraş Makineleri; Düzelticiler
de: Gesundheit & Schönheit > Körperpflege > Rasieren & Trimmen > Elektrorasierer: Oszillierende Elektrorasierer; Rotierende Elektrorasierer; Trimmer
nb: Skjønnhet og helse > Personlig pleie > Barbering og kroppspleie > Elektriske barbermaskiner: Elektriske foil-barbermaskiner; Elektriske roterende barbermaskiner; Trimmere
vi: Sức khỏe và sắc đẹp > Sản phẩm chăm sóc cá nhân > Chăm sóc ngoại hình > Máy cạo râu: Máy cạo râu có lá kim loại; Máy cạo râu quay; Máy xén
lt-LT: Sveikata ir grožis > Asmeninė priežiūra > Skutimasis ir barzdos bei ūsų priežiūra > Elektriniai skustuvai: Elektriniai folijos skustuvai; Rotaciniai elektriniai skustuvai; Pešimo mašinėlės
en: Health & Beauty > Personal Care > Shaving & Grooming > Electric Razors: Foil Electric Razors; Rotary Electric Razors; Trimmers
ru: Красота и здоровье > Личная гигиена и уход за собой > Бритье и удаление волос > Электробритвы: Сеточные электробритвы; Роторные электробритвы; Триммеры
pl: Zdrowie i uroda > Higiena osobista > Golenie i strzyżenie > Golarki elektryczne: Foliowe golarki elektryczne; Obrotowe golarki elektryczne; Trymery
el: Υγεία & ομορφιά > Προσωπική φροντίδα > Ξύρισμα & περιποίηση > Ηλεκτρικές ξυριστικές μηχανές: Ξυριστικές μηχανές με φύλλο; Περιστροφικές ηλεκτρικές ξυριστικές μηχανές.; Ψαλίδια ή μηχανές για λεπτομέρειες κουρέματος
sv: Skönhet och hälsa > Personlig vård > Rakning och ansning > Elektriska rakapparater: Skärande elektriska rakapparater; Roterande elektriska rakapparater; Trimmers
hu: Egészség és szépség > Személyes gondoskodás > Borotválkozás és ápolás > Elektromos borotvák: Fóliás elektromos borotvák; Forgó elektromos borotvák; Trimmerek
pt-BR: Saúde e beleza > Cuidados pessoais > Barbearia e embelezamento > Barbeadores elétricos: Barbeadores elétricos em folhas; Barbeadores elétricos rotativos; Aparador
bg-BG: Здраве и красота > Лична грижа > Бръснене и подстригване > Електрически самобръсначки: Електрически самобръсначки с фолио; Ротационни електрически самобръсначки; Тримери
hr-HR: Zdravlje i ljepota > Osobna njega > Brijanje i uređivanje > Električne britvice: Električni aparati za brijanje; Rotirajući električni brijači; Trimeri
fi: Terveys ja kauneus > Henkilökohtainen hygienia > Karvanpoisto ja parranajo > Sähköparranajokoneet: Sähköparranajokoneet, terä; Sähköparranajokoneet, ajopää; Trimmerit
ro-RO: Sănătate și frumusețe > Îngrijire personală > Bărbierit și îngrijire > Aparate de ras electrice: Aparate de ras electrice cu folie; Aparate de ras electrice rotative; Mașini de scurtat